【裁判字號】    99,裁,196
【裁判日期】    990128
【裁判案由】    虛報進口貨物產地
【裁判全文】
最  高  行  政  法  院  裁  定
                                       99年度裁字第196號
聲  請  人  明祥馨企業有限公司
代  表  人  甲○○
上列聲請人因與相對人財政部基隆關稅局間虛報進口貨物產地事
件，對於中華民國98年10月22日本院98年度裁字第2487號裁定，
聲請再審，本院裁定如下：
    主  文
再審之聲請駁回。
再審訴訟費用由聲請人負擔。
    理  由
一、按對於確定裁定聲請再審，應依行政訴訟法第283條準用同
    法第277條第1項第4款之規定表明再審理由，此為必須具備
    之程式。所謂表明再審理由，必須指明確定裁定有如何合於
    再審事由之具體情事，始為相當。倘僅泛言有何條款之再審
    事由，而無具體情事者，尚難謂已合法表明再審理由。如未
    表明再審理由，法院無庸命其補正。
二、本件聲請人對於本院98年度裁字第2487號裁定（下稱原確定
    裁定）聲請再審，聲請意旨略以：聲請人自越南進口之大蒜
    是否為中國大陸所生產，臺北高等行政法院98年度訴字第23
    3號判決（下稱原審判決）未參酌聲請人自認本件非中國大
    陸生產之白蒜，自有理由不備，且原審判決對聲請人已指摘
    行政院農業委員會之鑑定未取比對不科學等有利聲請人之證
    據未依職權調查，亦未說明理由。聲請人所以受罰，前提應
    為聲請人主張系爭大蒜係中國大陸生產，原確定裁定均忽視
    相對人亦主張系爭大蒜不是中國大陸之白蒜，自有違背法令
    ，而有適用行政訴訟法第243條第1項第6款錯誤（行政訴訟
    法第273條第1項第1款）；扣案蒜瓣於2007年9月7日裝船，
    有裝船單據可憑，且進口報單亦認定出口期為同年9月，行
    政院農業委員會農糧署民國96年10月17日函稱系爭大蒜應係
    近期採收，顯與上開裝船單據及進口報單有所矛盾，原確定
    裁定亦有行政訴訟第273條第1項第14款就足以影響判決之重
    要證物漏未斟酌之再審事由等語。核其理由，並未就原確定
    裁定以其未具體表明原審判決有如何之違背法令，認其上訴
    不合法予以駁回，究有如何合於法定再審事由之具體情事，
    有所指及，揆諸首開說明，本件再審之聲請為不合法，應予
    駁回。至聲請人對原審判決提起再審之訴部分，本院則另為
    移送之裁定，附此敘明。
三、據上論結，本件聲請為不合法。依行政訴訟法第283條、第
    278條第1項、第104條、民事訴訟法第95條、第78條，裁定
    如主文。
中    華    民    國    99    年    1     月    28    日
                    最高行政法院第二庭
                        審判長法官  鍾  耀  光
                              法官  林  茂  權
                              法官  陳  金  圍
                              法官  黃  淑  玲
                              法官  鄭  小  康
以  上  正  本  證  明  與  原  本  無  異
中    華    民    國    99    年    1     月    28    日
                              書記官  王  史  民


司法院資訊處製作；財團法人民間司法改革基金會備份。
